# 关于质量问题补偿的小疑问

提问人：langyangxxx 时间：2013-01-29 08:57:20
最近在工作中，碰到了销售货品时，有部分产品不合格，因此补发了相对应的数量。在入账的时候，是冲掉了该客户的应收，结转至销售费用。但是有另一种看法，是说应该在成本中归集，以此来分摊不合格品的成本。（补发的均已补开票） 个人的意见是倾向于销售费用，觉得这是售后发现的问题，应该在销售费用中反应。 请问各位前辈，那种方法更合理一些呢。

回答人：chenyiwei
应该是计入销售费用较为合适。这本质上属于三包费用，只不过可能因为无法合理估计金额等原因而未计提预计负债。如果计提预计负债，则计提时计入销售费用。相应地，不通过预计负债核算时，其损益影响也应计入销售费用。